【裁判字號】    89,上易,1481
【裁判日期】    890822
【裁判案由】    竊盜等
【裁判全文】
臺灣高等法院臺中分院刑事判決                  八十九年度上易字第一四八一號
    上  訴  人
    即  被  告    丙○○
右上訴人因竊盜案件，不服臺灣南投地方法院八十九年度易字第一九九號中華民國八
十九年五月二十三日第一審判決（起訴案號：臺灣南投地方法院檢察署八十九年度偵
字第九二三號），提起上訴，本院判決如左：
      主  文
上訴駁回。
      事  實
一、丙○○與不詳真實姓名年藉、綽號「阿波」之成年男子，於民國八十八年九月二
    十一日，臺灣地區發生強烈地震後，基於共同概括犯意之聯絡，意圖為自己不法
    之所有，連續於八十八年十月十五日凌晨二時許及同年十一月間某日晚間某時，
    二人先後二次一起於夜間侵入地震災民乙○○所經營商店兼住宅之南投縣竹山鎮
    ○○路○段六二三巷三十一號坤益寢具裝潢行，共竊取乙○○所有之現金新臺幣
    （下同）一萬五千元、床罩四組、毛毯五件、壁毯二件、門簾一件、毛巾半打、
    窗簾布五十件、門號000000000號行動電話一支、皮包二只及乙○○代
    為保管之卓俊發所有之郵政存簿儲金儲金簿一本、印章一枚，而竊取他人之動產
    。嗣於八十九年二月十日清晨五時許，丙○○又在上址徘徊時，為警查獲，並於
    丙○○租處南投縣竹山鎮○○路○段一二二巷三十三號，起出床罩一組、毛毯二
    件、門簾一件、毛巾半打、窗簾布五十件、門號000000000號行動電話
    一支、皮包二只及卓俊發之郵政存簿儲金儲金簿一本、印章一枚。
二、案經南投縣警察局竹山分局移送臺灣南投地方法院檢察署檢察官偵查起訴。
      理  由
一、訊據上訴人即被告丙○○固坦承於前揭時日先後二次與綽號「阿波」之人，至南
    投縣竹山鎮○○路○段六二三巷三十一號坤益寢具裝潢行現場，惟矢口否認有何
    竊盜犯行，辯稱：伊僅載「阿波」到現場，自己並未進入偷竊云云。經查被害人
    乙○○在南投縣竹山鎮○○路○段六二三巷三十一號之坤益寢具裝潢行，其處兼
    作住宅，而先後多次共被竊取其所有之現金一萬五千元、床罩四組、毛毯五件、
    壁毯二件、門簾一件、毛巾半打、窗簾布五十件、門號000000000號行
    動電話一支、皮包二只及代管之卓俊發所有之郵政存簿儲金儲金簿一本、印章一
    枚等事實，業據被害人乙○○於警訊時及原審法院調查中指訴綦詳，而被告亦於
    警訊時坦認竊行，復按被害人所失竊之物部分係在被告上開租處尋回，足見被告
    於原審法院供認前後二次與綽號「阿波」至現場，應係一同竊盜，況且被害人所
    失竊之門號000000000號行動電話，自八十八年十二月五日起至八十八
    年十二月八日止，有多次打進被告所有之住宅電話000000000號及其行
    動電話0000000000號，有門號000000000號行動電話八十八
    年十月二十八日起至同年十二月八日止之通話明細清單一紙在卷可憑，而此電話
    聯繫被告承認係綽號「阿波」之人所打者，亦可佐證被告與「阿波」之人，有共
    同竊盜之事實，此外尚有被害人出具之具結保管條、南投縣警察局竹山分局臨檢
    紀錄表各一紙附卷可稽，被告所言其未參與竊行，並不可信，所辯無非係掩飾卸
    責之詞，不足採信，本件事證明確，被告犯行足堪認定，應依法論罪科刑。被告
    聲請傳訊證人甲○○欲證明其無竊盜犯行，因本案事證明確，本院認無傳訊之必
    要，附予敘明。
二、核被告丙○○所為，係犯刑法第三百二十一條第一項第一款之於夜間侵入住宅竊
    盜罪。其與綽號「阿波」之成年人間，有犯意聯絡及行為分擔，均係共同正犯。
    被告先後二次之竊行，時間緊接，方法、地點相同，而觸犯構成要件相同之罪名
    ，顯係基於概括之犯意反覆為之，為數行為而犯同一之罪名，屬裁判上一罪即訴
    訟法上同一案件，應依刑法第五十六條連續犯之規定論以一罪，並依法加重其刑
    。公訴人僅起訴部分竊行，惟被害人已陳述其上開住處係多次連續遭受偷竊，且
    被告亦供訴前後二次到現場之事實，均已如前述，其漏未對被告其餘部分起訴，
    然因該部分之事實與已起訴部分有數行為而犯同一罪名之連續犯關係，為裁判上
    一罪即訴訟法上同一案件，為起訴效力所及，基於審判不可分原則，本院自得一
    併加以裁判，附此敘明。又被害人乙○○為八十八年九月二十一日，臺灣地區地
    震房屋倒塌之受災戶，被告係於八十八年九月二十一日，臺灣地區發生強烈地震
    ，總統於同年月二十五日發布緊急命令，其施行期間自發布日起至八十九年三月
    二十四日止，在施行期間內，以竊盜之方法取得災民之財物，應依該緊急命令第
    十一條第二項規定遞加重其刑。原審引用刑法第二十八條、第五十六條、第三百
    二十一條第一項第一款，八十八年九月二十五日發布之緊急命令第十一條第二項
    ，經審酌被告為貪圖不法所有，不思正途而有此犯行、犯罪所得及犯罪後否認之
    態度等一切情狀，量處有期徒刑九月，認事用法，均無違誤，量刑亦稱妥適。被
    告上訴意旨否認犯罪而指摘原判決不當，為無理由，應予駁回。
三、公訴意旨另以：被告丙○○於竊得被害人乙○○之門號000000000號行
    動電話後，基於概括之犯意，意圖為自己不法之利益，連續盜打該行動電話至八
    十八年十二月八日止，因認被告涉犯電信法第五十六條第一項之罪嫌。公訴人以
    被告涉犯電信法第五十六條第一項之罪行，無非係以該行動電話之通話明細清單
    一紙為其主要論據，訊據被告堅決否認有何盜打該行動電話之犯行，辯稱：該電
    話可能係綽號「阿波」所盜打者等語。按犯罪事實應依證據認定之，無證據不得
    推定其犯罪事實，又不能證明被告犯罪或其行為不罰者，應諭知無罪之判決，刑
    事訴訟法第一百五十四條、第三百零一條第一項分別定有明文。經查原審法院調
    取門號000000000號行動電話八十八年十月二十八日起至同年十二月八
    日止之通話明細清單一紙所示，其中000000000號行動電話，自八十八
    年十二月五日起至八十八年十二月八日止，有多次打進被告所有之住宅電話00
    0000000號及其行動電話0000000000號，亦如前述，可證00
    0000000號行動電話，被告並未使用，而係由他人使用，以聯絡被告，況
    且原審法院亦當庭試以電話聯絡000000000號，該電話係曾為0000
    00000號行動電話所聯絡者，據該電話所有人宣稱其並不認識被告，有公務
    電話記錄表一紙在卷可憑，可為佐證被告並未使用該000000000號行動
    電話盜打之事實，此外，復查無其他積極證據，足以證明被告有何盜打該行動電
    話之犯行，應認不能證明被告犯罪，而此部分與被告前開有罪部分，依檢察官起
    訴意旨認為有方法結果之牽連關係，爰不另為無罪之諭知。
四、據上論斷，應依刑事訴訟法第三百六十八條，判決如主文。
本案經檢察官丁○○到庭執行職務。
中      華      民      國    八十九    年      八      月    二十二    日
                                  臺灣高等法院臺中分院刑事第六庭
                                        審判長法  官  李  文  雄
                                              法  官  陳  嘉  雄
                      法  官  龔  永  昆
右正本證明與原本無異。
不得上訴。
                                              書記官  劉  美  宏
中      華      民      國     八十九     年      八      月   二十四   日
附錄法條：
刑法第三百二十一條第一項第一款：
  犯竊盜罪而有左列情形之一者，處六月以上五年以下有期徒刑：
  一、於夜間侵入住宅或有人居住之建築物、船艦，或隱匿其內而犯之者。
                                                                        Ｄ


司法院資訊處製作；財團法人民間司法改革基金會備份。
